【裁判字號】    98,上訴,1211
【裁判日期】    990120
【裁判案由】    偽造文書
【裁判全文】
臺灣高等法院臺南分院刑事判決        98年度上訴字第1211號
上  訴  人
即  被  告  甲○○
上列上訴人因偽造文書案件，不服臺灣臺南地方法院九十八年度
訴字第三七七號中華民國九十八年十月十五日第一審判決（起訴
案號：臺灣臺南地方法院檢察署九十八年度偵字第五四三號），
提起上訴，本院判決如下：
    主  文
上訴駁回。
甲○○緩刑參年。
    事  實
一、甲○○係萬寶祿國際股份有限公司（下稱萬寶祿公司）之經
    銷商，乙○○係甲○○下線。甲○○（原判決誤繕為江信益
    ）因經銷獎金如何計算及分配，與萬寶祿公司及其實際負責
    人林淑惠發生爭執，欲向臺灣臺南地方法院檢察署（下稱臺
    南地檢署）提出刑事告訴，明知其經銷下線之乙○○僅授權
    其使用印章於處理萬寶祿公司之經銷事項，未授權其處理訴
    訟事宜，竟未經同意而將乙○○列為告訴人，在刑事告訴狀
    之告訴人欄列名，而基於偽造文書並進而行使之犯意，於民
    國九十六年八月間，盜用乙○○之印章，盜蓋「乙○○」印
    文於刑事告訴狀上，於九十六年九月四日具狀向臺南地檢署
    提出刑事告訴以行使，足生損害於乙○○及司法機關對犯罪
    偵查之正確性。
二、案經臺灣臺南地方法院檢察署檢察官自動檢舉偵查起訴。
    理  由
一、按被告以外之人於審判外之言詞或書面陳述，除法律有規定
    者外，不得作為證據；又被告以外之人於審判外之陳述，雖
    不符合同法第一百五十九條之一至第一百五十九條之四之規
    定，但經當事人於審判程序同意作為證據，法院審酌該言詞
    陳述或書面陳述作成時之情況，認為適當者，亦得為證據。
    刑事訴訟法第一百五十九條第一項及第一百五十九條之五第
    一項分別定有明文。本案所引用之下列供述及非供述證據，
    經本院依法踐行調查證據程序時，檢察官、被告均同意各該
    證據之證據能力，且亦查無依法應予排除之情形，應認均具
    有證據能力，合先敘明。
二、訊據被告對於上開事實業已坦承不諱（見本院卷第二十六頁
    背面），核與被害人即證人乙○○於警、偵及原審證述及證
    人即被告配偶李淑貞於原審結證之情節相符（乙○○部分見
    九十六年偵字第一三七二五號卷第十九頁、第六十四頁、原
    審卷第三十至三十一頁；李淑貞部分見原審卷第五十頁背面
    至第五十一頁）。復有蓋用「乙○○」印文之刑事告訴狀一
    紙附卷足憑（見同上偵查卷第一頁），事證明確，被告犯行
    洵堪認定。
三、核被告所為，係犯刑法第二百十六條、第二百一十條之行使
    偽造私文書罪。被告盜用印章之行為，為偽造私文書之部分
    行為；偽造之低度行為為行使之高度行為所吸收，均不另論
    罪。被告在刑事告訴狀上姓名欄內盜蓋之「乙○○」印文一
    枚，應依同法第二百十九條宣告沒收。
四、原審以被告犯罪事證明確，依上開法文論罪科刑，並審酌被
    告素行、犯罪之動機、目的、手法、所生危害及犯後否認犯
    行尚乏悔意等一切情狀，量處有期徒刑六月，並諭知易科罰
    金之折算標準。被告在刑事告訴狀上姓名欄內盜蓋之「乙○
    ○」印文一枚，併予宣告沒收。核其認事用法，均無不合，
    量刑亦屬適當。上訴意旨仍執陳詞，否認犯罪，為無理由，
    應予駁回。但查，被告因誤解乙○○授權處理萬寶祿公司相
    關事宜，致誤認有權以乙○○名義對萬寶祿公司及其實際負
    責人林淑惠提出刑事告訴，而罹刑章。於本院審理時，已自
    白犯行，且與被害人乙○○達成和解，有和解筆錄在卷可稽
    （見本院卷第四頁）。本院認被告前未曾因故意犯罪受有期
    徒刑以上刑之宣告，有臺灣高等法院被告全國前案紀錄表在
    卷可稽。經此教訓當知警惕，信無再犯之虞，因認其所受刑
    之宣告，以暫不執行為適當，爰依刑法第七十四條第一款規
    定，併予宣告緩刑三年，以勵自新。
五、據上論斷，應依刑事訴訟法第三百六十八條、刑法第七十四
    條第一項第一款，判決如主文。
本案經檢察官謝錫和到庭執行職務。
中    華    民    國    99    年    1     月    20    日
                  刑事第二庭    審判長法  官  葉居正
                                      法  官  洪碧雀
                                      法  官  陳春長
以上正本證明與原本無異。
如不服本判決應於收受送達後10日內向本院提出上訴書狀，其未
敘述上訴理由者，並得於提起上訴後10日內向本院補提理由書（
均須按他造當事人之人數附繕本）「切勿逕送上級法院」。
                                      書記官  尤乃玉
中    華    民    國    99    年    1    月    20    日
附錄本案論罪科刑法條全文：
中華民國刑法第216條
（行使偽造變造或登載不實之文書罪）
行使第 210 條至第 215 條之文書者，依偽造、變造文書或登載
不實事項或使登載不實事項之規定處斷。
中華民國刑法第210條
（偽造變造私文書罪）
偽造、變造私文書，足以生損害於公眾或他人者，處 5 年以下
有期徒刑。

司法院資訊處製作；財團法人民間司法改革基金會備份。
